臺灣臺中地方法院交通事件裁定　　 100年度交聲字第1986號
原處分機關　交通部公路總局臺中區監理所
異　議　人
即受處分人　賴秀鳳
上列異議人即受處分人因違反道路交通管理處罰條例案件，對於
交通部公路總局臺中區監理所於民國100年6月10日所為之處分（
中監違字第裁60-ZBQ037920號裁決書），聲明異議，本院裁定如
下：
    主  文
異議駁回。
    理  由
一、原處分機關略以：本件異議人即受處分人賴秀鳳（下稱受處
    分人）所有之車號B5-1529號自小客車，於民國（下同）100
    年1月26日，在造橋收費站南（第9車道），因「汽車行駛於
    應繳費之公路不依規定繳費（未申裝戶行駛電子收費車道）
    （99年12月10日14時42分過違規地點，經通知補繳，繳費期
    限100年1月25日止未補繳）」之違規，經內政部警政署國道
    公路警察局第二警察隊造橋分隊依違反道路交通管理處罰條
    例第27條第1項逕行舉發。受處分人未於應到案期限到案，
    本所遂於100年6月10日以中監違字第裁60-ZBQ037920號裁決
    書，處罰鍰新臺幣（下同）4,500元整，逾期依裁決書處罰
    主文裁處等語。
二、受處分人聲明異議意旨略以：受處分人未收到舉發通知單，
    且誤闖不是故意，願意接受違規處罰，懇請撤銷逾期罰款之
    部分，僅罰原最低罰金等語。
三、按汽車行駛於應繳費之公路、橋樑、隧道或輪渡，不依規定
    繳費者，處汽車所有人或駕駛人3,000元以上6,000元以下罰
    鍰，並追繳欠費；而汽車駕駛人之行為有行經設有收費站之
    道路，不依規定停車繳費，當場不能或不宜攔截製單舉發者
    ，得逕行舉發；且第1項逕行舉發，應記明車輛牌照號碼、
    車型等可資辨明之資料，以汽車所有人為被通知人製單舉發
    ，道路交通管理處罰條例第7條之2第1項第6款、第4項、第2
    7條第1項定有明文。次按用路人不依規定繳費，營運單位應
    依國道高速公路局查明之車籍資料，製發「補繳通行費及作
    業處理費通知單」，追繳通行費並加收作業處理費用；用路
    人應依「補繳通行費及作業處理費通知單」所列金額及繳費
    期限完成補繳，逾補繳期限截止日未繳納者，依法舉發，交
    通部臺灣區○道○○○路局電子收費申裝及欠費追繳作業注
    意事項第13條第2項、第17條亦定有明文。又按處理違反道
    路交通管理事件，有關文書送達之程序，依行政程序法之規
    定；送達，於應受送達人之住居所、事務所或營業所為之；
    於應送達處所不獲會晤應受送達人時，得將文書付與有辨別
    事理能力之同居人、受僱人或應送達處所之接收郵件人員；
    送達不能依前2條規定為之者，得將文書寄存送達地之地方
    自治或警察機關，並作送達通知書2份，1份黏貼於應受送達
    人住居所、事務所、營業所或其就業處所門首，另1份交由
    鄰居轉交或置於該送達處所信箱或其他適當位置，以為送達
    ；前項情形，如係以郵務人員為送達人者，得將文書寄存於
    附近之郵政機關，違反道路交通管理事件統一裁罰基準及處
    理細則第5條、行政程序法第72第1項、第73條第1項及第74
    條第1項、第2項亦分有明定。且依前開規定所為之寄存送達
    ，無論應受送達人實際上於何時受領文書，均以寄存之日，
    視為合法送達之日，而發生送達之效力（臺灣高等法院暨所
    屬法院97年法律座談會刑事類第42號提案之審查意見、司法
    院大法官釋字第667號解釋參照）。
四、經查：受處分人駕駛所有之車牌號碼B5-1529號自小客車，
    於99年12月10日14時42分許，行經造橋收費站南（第9車道
    ）時，因未申裝E通機而行駛電子收費車道，有「汽車行駛
    於應繳費之公路不依規定繳費」之違規，經通知於100年1月
    25日前補繳，但受處分人未依期限補繳，經內政部警政署國
    道公路警察局第二警察隊造橋分隊依違反道路交通管理處罰
    條例第27條第1項逕行舉發等情，為受處分人所不爭執，並
    有高速公路委託遠通電收公司辦理電子收費業務高速公路通
    行費催繳通知單送達證書、內政部警政署國道公路警察局公
    警局交字第ZBQ037920號舉發違反道路交通管理事件通知單
    暨採證照片等資料在卷可稽，是受處分人確有本件汽車行駛
    於應繳費公路，未依規定繳費之違規行為，堪以認定。受處
    分人雖辯稱其未收到前開舉發違反道路交通管理事件通知單
    ，然查本件違規通知單業經原舉發單位以掛號郵寄至受處分
    人之「臺中市○○區○○里○○街97號」戶籍所在地，因未
    會獲晤受處分人本人，亦無受領文書之同居人、受僱人或應
    送達處所之接收郵件人員，而於100年3月2日寄存於臺中大
    坑口郵局，並作送達通知書2份，1份黏貼於應受送達人住居
    所門首，1份置於該送達處所信箱或其他適當位置，以為送
    達等情，此有內政部警政署國道公路警察局送達證書1份在
    卷足憑。則揆諸上開規定，本件違反道路交通管理事件通知
    單已於100年3月2日寄存時已合法送達予受處分人，核無違
    誤，縱受處分人未實際領取，仍不影響原已發生之送達效力
    ，是受處分人以未收到舉發通知單之詞要求改處低罰云云，
    尚非可採。
五、綜上所述，受處分人駕駛上開車輛，既有行經高速公路收費
    站不依規定繳費，經通知補繳，仍逾期未繳納之違規，且未
    於應到案期限內到案，則原處分機關援引道路交通管理處罰
    條例第27條第1項及違反道路交通管理事件統一裁罰基準表
    之規定，裁處受處分人罰鍰4,500元，即無違誤。本件聲明
    異議意旨，難認有理由，應予駁回。
六、據上論斷，應依道路交通管理處罰條例第87條第2項、道路
    交通事件處理辦法第18條，裁定如主文。
中    華    民    國   100    年    7     月    19    日
                  交通法庭  法  官  洪俊誠
以上正本證明與原本無異。
如不服本裁定應於送達後五日內向本院提出抗告狀。
                            書記官  施玉卿
中    華    民    國   100    年    7     月    19    日